【裁判字號】    90,易,1248
【裁判日期】    900913
【裁判案由】    違反就業服務法
【裁判全文】
臺灣彰化地方法院刑事判決                          九十年度易字第一二四八號
    公  訴  人  臺灣彰化地方法院檢察署檢察官
    被      告  甲○○
右列被告因違反就業服務法案件，經檢察官提起公訴（九十年度偵字第三０六九號）
，本院判決如左：
    主      文
甲○○違反雇主不得未經許可聘僱他人所申請聘僱之外國人之規定，其聘僱人數為貳
人，處罰金新台幣陸萬元，如易服勞役，以新台幣玖佰元即銀元參佰元折算壹日。
    事      實
一、甲○○係設於彰化縣大村鄉○○村○○路○段四十七巷五號「瑞發木材廠」之負
    責人，明知雇主未經主管機關行政院勞工委員會許可，不得聘僱他人所聘僱之外
    國人，而印尼籍勞工ＷＩＹＯＮＯ、ＳＵＰＲＩＡＮＩ二人分別係其大哥曹海瑞
    、二哥曹振忠（以上二人均經檢察官為不起訴處分）二人於民國八十九年三月二
    十八日、同年四月十一日合法申請來台擔任監護工，甲○○竟自八十九年四、五
    月間起，未經許可，聘僱曹海瑞、曹振忠依法申請聘僱之前開印尼籍勞工二人，
    在「瑞發木材廠」從事木材搬運等工作，並按月支付薪資新台幣一萬五千八百元
    。嗣於九十年四月二十四日上午十一時三十分許，該二名印尼籍勞工在上址從事
    搬運木材之工作時，為警會同彰化縣勞工局稽查人員當場查獲。
二、案經彰化縣警察局二林分局報請臺灣彰化地方法院檢察署檢察官偵查起訴。
    理      由
一、訊據被告甲○○矢口否認右揭犯行，辯稱：該二名外勞係我們兄弟請來在照顧父
    、母的，當天是外勞推我兒子到工廠走走，該二名外勞並非在木材廠工作云云。
    惟查，證人行政院勞工委員會職訓局外勞小組就業服務法檢查員張維民於偵查中
    證稱：我們先去工廠大門，後來進去，看見二名外勞在工作，有一名外勞在後面
    貨車上搬運貨物，一名則是要由工廠內要走出去，另一名則是由二林警方從後面
    工廠帶過來，三名外勞在二林分局均稱是在工廠幫忙等語；證人行政院勞工委員
    會職訓局外勞小組就業服務法檢查員李倩伶於偵查中證稱：我是坐二林的車來的
    ，看見一名外勞在後面貨車上，三名外勞在二林分局均稱是在工廠幫忙等語；又
    證人曹振忠證稱：我在瑞發木材廠擔任廠長，我所申請的外勞自願到瑞發木材廠
    協助工作等語；再印尼籍勞工ＷＩＹＯＮＯ、ＳＵＰＲＩＡＮＩ二人於警訊中均
    證稱：我自願到工廠幫忙工作，時間並無固定，每月薪資一萬五千八百元，由甲
    ○○付薪等語，此外並有檢查紀錄表、照片、外僑居留證、營利事業登記證、居
    留外僑作業外勞詳細資料等附卷可稽，是以被告所辯顯係事後卸責之詞，不足採
    信，本件事證明確，被告犯行堪予認定。
二、按雇主不得未經許可聘僱他人所申請聘僱之外國人，就業服務法第五十三條第三
    款定有明文。核被告所為，係違反同法第五十三條第三款之規定，應依同法第五
    十八條第一項後段之規定科刑。爰審酌被告未經許可聘僱外籍勞工之情節、動機
    、目的及犯罪後之態度等一切情狀，量處如主文之刑，並諭知易服勞役之折算標
    準。
據上論斷，應依刑事訴訟法第二百九十九條第一項前段，就業服務法第五十八條第一
項後段，刑法第十一條前段、第四十二條第二項，罰金罰鍰提高標準條例第二條，現
行法規所定貨幣單位折算新台幣條例第二條，判決如主文。
中      華      民      國    九十      年      九      月     十三     日
                                    臺灣彰化地方法院刑事第二庭
      法      官  石  馨  文
右正本證明與原本無異。
如不服本判決，應於判決送達後十日內向本院提出上訴狀（須附繕本）。
                                        法院書記官  王  振  州
中      華      民      國    九十      年      九      月     十四     日
就業服務法第五十三條
雇主不得有左列行為：
一、聘僱或留用未經許可或許可失效之外國人。
二、以本人名義聘僱外國人為他人工作。
三、未經許可聘僱或留用他人所申請聘僱之外國人。
四、指派所聘僱之外國人從事申請許可以外之工作。
就業服務法第五十八條
違反第五十三條第一款、第二款或第三款規定，其聘僱或留用人數為一人者，處六月
以下有期徒刑、拘役或科或併科新臺幣九萬元以下罰金；其聘僱或留用人數為二人以
上者，處三年以下有期徒刑、拘役或科或併科新臺幣三十萬元以下罰金。
法人之代表人、法人或自然人之代理、受雇人或其他從業人員，因執行業務犯前項之
罪者，除處罰其行為人外，對該法人或自然人亦科以前項之罰金。


司法院資訊處製作；財團法人民間司法改革基金會備份。
